

#### CONTATTI

9

Milan, Italy



carini.luca@icloud.com



https://www.linkedin.com/in/luca-carini-

726473130



https://lucacarini.it

#### SKILLS

- •••• Collaborazione & Teamwork
- •••• Lavoro sotto pressione
- • • Creatività
- •••• Adattabilità
- •••• Fast Learner
- ••• Java
- •••• Javascript
- ••• Reactjs
- ••• CSS
- •••• SQL
- • • Database NoSQL
- • • Realtional Database

#### LINGUE

- • • Italiano
- ••• Inglese
- ••• Spagnolo

#### HOBBIES

Pratico vari sport amatoriali come come tennis, calcio e corsa.

Mi appassiona molto la musica, infatti suono la chitarra da circa 15 anni, inoltre ho da poco iniziato a registrare le mie improvvisazioni e a remixarle. Amo uscire per una passeggiata, leggere e ascoltare musica. Amo tenermi informato sulle nuove tecnologie e sviluppare piccoli progetti per poter fare esperienza diretta su ciò che imparo.

## LUCA CARINI

#### SOFTWARE ENGINEER

#### RIASSUNTO PROFESSIONALE

Durante l'università ho iniziato a lavorare in una software house come sviluppatore junior, al fine di mettere in pratica ciò che ho appreso durante i miei studi.

Sto lavorando da ormai da quasi 4 anni, principalmente in grandi aziende, dove ho imparato molto sia dal punto di vista tecnico che umano.

Sto cercando un'opportunità in cui posso mettere tutto ciò che ho imparato, a lavorare per una missione che mi appassiona.

#### ISTRUZIONE

#### Politecnico di Milano

Ingegneria Informatica Settembre 2015 - Febbraio 2019

#### ESPERIENZE LAVORATIVE

# Software Backend Engineer Specialist Nexi S.p.a. | Gennaio 2022 - In corso

Inizialmente ho lavorato in un team che opera su una soluzione per i pagamenti online e tramite pos, sviluppata in java enterprise, deployata su un server con installato wildfly.

Gestendo le nuove evolutive, la parte di application maintenance, e la relazione con il cliente.

Successivamente sono stato introdotto nello sviluppo della soluzione precedente, ma con l'architettura a microservizi, containerizzata con rocker e istio come service mesh.

Durante questa esperienza sto ricoprendo il ruolo di technical lead, gestendo un team di quattro risorse, il contatto con il cliente e la stesura di analisi e stima per i vari progetti.

#### Tecnologie:

Java 11 / Junit / Spring Boot / Architettura dei microservizi / Mockito / API / Oracle Database / PostgreSql / Intelli] / Git / Jira / Docker / Kubernetes / Istio

#### ESPERIENZE LAVORATIVE

## **Application Development**

### Accenture Technology S.r.l. | Maggio 2021 - Gennaio 2022

Ho lavorato principalmente in due settori, pubblico e bancario.

Settore pubblico, implementazione di una web app java based, per gestire tutti gli ordini per le divise da lavoro per i carabinieri e un ulteriore app per la gestione dei nuovi contratti di appalto.

Relativamente al settore bancario, è stato implementato un sistema per la gestione dei conti e chi, tra i clienti della banca, può permettersi un prestito, secondo le esigenze del cliente.

#### Tecnologie:

Java 11 / Junit / Spring Boot / Kafka / Architettura dei microservizi / Mockito / API / Spring MVC / Javascript / CSS / Jsp / Oracle Database / Eclipse / Git

#### Consultant C2

## Deloitte Consulting S.r.l. | Settembre 2019 - Maggio 2021

Ho lavorato all'implementazione di un'interfaccia java schedulata installata su un Server Microsoft per gestire un'integrazione tra il sistema ERP di deloitte e una piattaforma esterna, al fine di agevolare il flusso per la fatturazione elettronica (gestendo anche il contatto con il fornitore esterno per il servizio di fatturazione). La connessione tra l'interfaccia e il sistema esterno, è stata effettuata tramite una connessione SFTP.

Implementazione di un'interfaccia java schedulata installata su un Server Microsoft che gestisce l'integrazione tra il sistema ERP di deloitte e una piattaforma SAP esterna per gestire tutto il flusso delle note spese.

Durante questo progetto, ho lavorato sia come sviluppatore sia come analyst, dunque a stretto contatto con il team di dati (interno), al fine di creare tutte le viste/report per consentire al team di analisti di integrare il tutto con qlik e con il fornitore esterno SAP. La connessione tra l'interfaccia e il sistema esterno è stata effettuata tramite una connessione SFTP.

Implementazione di un nuovo sistema HR, che consentisse a tutte le persone del team HR di gestire l'intera vita del datore di lavoro, dal processo di assunzione a quello di dimissioni. Durante questo progetto ho lavorato a stretto contatto con tutto il team HR, al fine di prendere tutti i requisiti e gestito la presentazione del software e i relativi UAT.

Ho lavorato su un progetto interno che coinvolgeva tutto il team IT di deloitte, l'obiettivo era il passaggio da JDEdwards ERP a SAP S/4 HANA. Il team in cui ero staffato, aveva il compito di analizzare tutti i flussi interni di deloitte (as is) e pensare a come integrarli con i flussi del nuovo ERP. Durante questo progetto, abbiamo lavorato a stretto contatto con tutte le Business Unit di deloitte, per discutere con loro su come i dati sarebbero stati integrati nel nuovo sistema.

## Tecnologie:

Java 8 / Database SQL / DB relazionale / JDBC / Jsch / IntelliJ / SQL Server Management Studio / Java Sring Boot / Thymeleaf / Javascript / Junit / Visual Basic Script / Microsoft Server / Mulesoft / Git

## Junior Software Developer Faber System S.r.l. | Settembre 2018 - Luglio 2019

Ho lavorato come sviluppatore junior, aiutando il team di ricerca e sviluppo, implementando nuove funzionalità sulla piattaforma che l'azienda ha sviluppato per gestire e archiviare tutte le fatture elettroniche dei clienti.

#### Tecnologie

C# / Visual Studio / SQL Server Management Studio / Database relazionale